【裁判字號】    98,審易,670
【裁判日期】    980330
【裁判案由】    詐欺等
【裁判全文】
臺灣高雄地方法院刑事判決             98年度審易字第670號
公  訴  人  臺灣高雄地方法院檢察署檢察官
被      告  甲○○
                    （另案於台灣高雄第二監獄執行中）
上列被告因涉犯詐欺等案件，經檢察官提起公訴（98年度偵字第
1167號、第4588號、第4624號），嗣因被告就被訴事實為有罪陳
述，經本院告知簡式審判程序意旨並聽取公訴人及被告之意見後
，本院合議庭裁定由受命法官獨任依簡式審判程序審理並判決如
下：
    主  文
甲○○犯侵占罪，累犯，處有期徒刑伍月，如易科罰金，以新台
幣壹仟元折算壹日。又犯詐欺取財罪，共二罪，均累犯，各處拘
役伍拾日，如易科罰金，均以新台幣壹仟元折算壹日，應執行拘
役玖拾日，如易科罰金，以新台幣壹仟元折算壹日。
    事  實
一、甲○○前因詐欺等案件，經台灣台南地方法院89年度訴字第
    14 54 號判決判處有期徒刑2 年8 月，因不服原判決起上訴
    ，由台灣高等法院台南分院以92年度上訴字第722 號判決上
    訴駁回確定；又另犯詐欺案件，經本院94年度簡字第2755號
    判決判處有期徒刑4 月確定，並接續上述有期徒刑2 年8 月
    而為執行，於民國95年6 月13日縮短刑期假釋出監（縮刑期
    滿日期為同年月24日），嗣因假釋期滿未經撤銷而視為執行
    完畢。詎其猶不知悛悔，分別意圖為自己不法之所有，先後
    實施下列犯行：。
  (一)97年10月29日10時30分許，在高雄縣六龜鄉新寮村54號，向
    邱健雄洽借丁○○所有車牌號碼6163-ML 號自用小客車（市
    價約新台幣6 萬元，以下稱前開小客車）作為代步之用，並
    約定於同日中午將該車駛回上址歸還予邱健雄。詎其竟於約
    定時間屆至後，逕將其所持有之前開小客車非法侵占入己而
    拒不返還。
  (二)又其明知自身無力支付加油費用，仍於97年11月10日10時28
    分許，駕駛前開小客車前往址設高雄縣大寮鄉○○○路802
    號「台灣優力加油站」表示欲為該車加油，致該加油站人員
    誤信其有支付能力，遂陷於錯誤而為其加入價值920 元之92
    無鉛汽油，然甲○○於加油完畢後隨即駕駛前開小客車離去
    ，使該加油站因此受有財產損失。
  (三)另於97年11月21日20時16分許，甲○○亦明知自身無力支付
    加油費用，仍駕駛前開小客車附載桶子1 只前往址設高雄縣
    大寮鄉○○路76號「福懋九曲堂加油站」表示欲加油，並謊
    稱伊身上並無足夠現金、稍後將前往提款用以支付加油費用
    云云，使該加油站人員陷於錯誤而為其加入價值1690元之95
    無鉛汽油，然甲○○於加油完畢後隨即駕駛前開小客車離去
    ，使該加油站因此受有財產損失。
二、案經高雄縣政府警察局林園分局先後報請台灣高雄地方法院
    檢察署檢察官偵查起訴。
    理  由
一、本件被告甲○○所犯係刑法第335 條第1 項普通侵占既遂罪
    及同法第339 條第1 項詐欺取財既遂罪，其法定刑俱為死刑
    、無期徒刑、最輕本刑為3 年以上有期徒刑以外之罪，於準
    備程序進行中被告就被訴事實為有罪陳述，由受命法官告知
    簡式審判程序要旨並聽取其與公訴人之意見，經被告同意適
    用簡式審判程序後，本院亦認無不得或不宜改依簡式審判程
    序進行之處，爰依刑事訴訟法第273 條之1 第1 項、第284
    條之1 規定，本院合議庭裁定本件由受命法官獨任進行簡式
    審判程序，合先敘明。
二、前揭事實，各經證人丁○○、邱健雄、丙○○、李建樺及乙
    ○○等人分別於警詢及偵查中證述綦詳，並有現場監視錄影
    翻拍照片4 幀（98年度偵字第4588號卷第9 至10頁、98年度
    偵字第1167號卷第12頁），前開小客車車籍查詢資料及統一
    發票各1 紙在卷可稽，復據被告於本院審理中坦認上情不諱
    ，足徵其自白核與事實相符，堪予採信。職是，本件事證明
    確，被告前揭犯行俱堪認定，應依法論科。
三、核被告甲○○所為，分別係犯刑法第335 條第1 項普通侵占
    既遂罪（犯罪事實(一)部分），及同法第339 條第1 項詐欺取
    財既遂罪（犯罪事實(二)(三)部分）。被告所犯上開3 罪彼此間
    犯意各別且行為互殊，應予分論併罰為當。又被告前因涉犯
    詐欺等案件，各經法院判決有罪確定，於95年6 月13日縮短
    刑期假釋出監（縮刑期滿日期為同年月24日），因假釋期滿
    未經撤銷而視為執行完畢一節，業如前述，並有台灣高等法
    院被告前案記錄表1 件在卷足憑，是其前受有期徒刑執行完
    畢後，5 年內故意再犯本件法定刑為有期徒刑以上之罪，均
    應論以累犯並依法加重其刑。本院審酌被告不思以己力正當
    謀生，反圖不勞而獲，任意侵占並訛詐他人財物，及其犯罪
    之動機、目的及手段，並兼衡其品行、生活狀況、智識程度
    與所侵占前開小客車及訛詐汽油之價值，復參以事後尚能坦
    承犯行等一切情狀，分別量處如主文所示之刑及諭知易科罰
    金折算標準，另就諭知拘役部分合併定其應執行之刑及諭知
    易科罰金折算標準，以資懲儆。
據上論斷，應依刑事訴訟法第273 條之1 第1 項、第299 條第1
項前段，刑法第335 條第1 項、第339 條第1 項、第47條第1 項
、第51條第6 款、第10款、第41條第1 項前段，刑法施行法第1
條之1 ，判決如主文。
中    華    民    國    98    年    3     月    30    日
                  刑事第十庭  法  官    陳明呈
以上正本證明與原本無異。
如不服本判決應於收受送達後10日內向本院提出上訴書狀，並應
敘述具體理由；如未敘述上訴理由者，應於上訴期間屆滿後20日
內向本院補提理由書（均須按他造當事人之人數附繕本）「切勿
逕送上級法院」。
中    華    民    國    98    年    3     月    30    日
                              書記官    張琇晴
附錄本判決論罪科刑之法條：
中華民國刑法第335 條（普通侵占罪）
意圖為自己或第三人不法之所有，而侵占自己持有他人之物者，
處5 年以下有期徒刑、拘役或科或併科1 千元以下罰金。
前項之未遂犯罰之。
中華民國刑法第339條(普通詐欺罪)
意圖為自己或第三人不法之所有，以詐術使人將本人或第三人之
物交付者，處5 年以下有期徒刑、拘役或科或併科1 千元以下罰
金。
以前項方法得財產上不法之利益或使第三人得之者，亦同。
前二項之未遂犯罰之。


司法院資訊處製作；財團法人民間司法改革基金會備份。
